臺灣彰化地方法院刑事判決　　　　　　 96年度交易字第122號
公　訴　人　臺灣彰化地方法院檢察署檢察官
被　　　告　甲○○
上列被告因過失傷害案件，經檢察官提起公訴（九十六年度偵緝
字第九一號），本院判決如下：
        主  文
甲○○因過失傷害人，處拘役拾伍日，如易科罰金，以新臺幣
壹仟元折算壹日。
    犯罪事實
一、甲○○於民國95年7月4日上午7時30分許，駕駛車牌號碼WQ-
    7681號自小客車，欲沿國道一號公路，由北往南方向行駛，
    在行經該路段198公里800公尺南向（彰化入口匝道）處時，
    原應注意汽車在同一車道行駛時，除擬超越前車外，後車與
    前車之間應保持隨時可以煞停之距離，及汽車行駛時，應注
    意車前狀況並隨時採取必要之安全措施；而依當時天候晴、
    日間有自然光線、路面為乾燥無缺陷之柏油路面、無障礙物
    、視距良好等情形下，並無不能注意之情事，此時適有乙○
    ○駕駛車牌號碼R8—3457號自小客車，沿同路段行駛於同向
    前方，甲○○因彎腰撿拾駕駛座地面之衛生紙擦拭鼻涕，竟
    疏未保持安全距離及注易車前狀況，貿然追撞乙○○駕駛之
    上開車輛，致乙○○受撞擊而受有下背鈍挫傷之傷害。
二、案經乙○○訴請國道公路警察局第三警察隊報告臺灣彰化地
    方法院檢察署檢察官偵查起訴。
    理    由
壹、證據能力部分：
    本案全部卷證所涵括之供述證據及非供述證據，經公訴人及
    被告均同意全部證據之證據能力，是後述所引用證據之證據
    能力均無疑義，合先敘明。
貳、事實認定及論罪科刑部分：
一、訊據被告甲○○固坦承有於前揭時、地駕車追撞被害人乙○
    ○所駕駛之車輛，惟辯稱：被害人乙○○應該沒有受傷，縱
    然有受傷，該傷勢亦非本件事故造成的，可能是之前的舊傷
    云云。惟查，上揭被告駕車肇事情節，證人即被害人乙○○
    於警詢、偵查時及本院審理中證述事發經過等情相甚詳，並
    有道路交通事故現場圖及道路交通事故調查表(一)、(二)各1份
    及事故現場照片4紙在卷可稽，且被害人乙○○確受有下背
    鈍挫傷之傷害，亦有秀傳紀念醫院95年7月4日、95年7月6日
    出具之診斷證明書附卷可憑。雖被告辯陳被害人該傷勢非本
    件車禍事故所造成，惟查，依該診斷證明書，被害人乙○○
    所受傷勢為「下背鈍挫傷」，核與乘坐車內受後方車輛追撞
    時，因據烈晃動所可能造成之頸部、腰椎傷勢相符，且觀該
    診斷證明書復於「醫生囑言」欄中載明: 「病人於95年7月4
    日11時09分因上述創傷至急診治療」、「患者不宜劇烈活動
    及負重。宜休養一個月，並門診追蹤治療。」等語，不但被
    害人前往就診之時間，為緊接於車禍發生後，由醫囑之狀況
    可知被害人乙○○確於下背部受有傷害，故不宜劇烈活動及
    負重、須休養，尚須追蹤治療，且該二份該診斷證明書復為
    不同之診治醫師所開具，更可認被害人傷勢之真實性及與本
    件車禍事故之關聯性，是認被告前開辯解，與事實不符，應
    為卸責之詞，尚不可採取。又按汽車在同一車道行駛時，除
    擬超越前車外，後車與前車之間應保持隨時可以煞停之距離
    ；及駕駛人應注意車前狀況，並隨時採取必要之安全措施，
    道路交通安全規則第94條第1項、第3項分別定有明文。被告
    駕駛汽車，自應注意上述道路交通安全規則之規定，又依前
    揭附卷之交通事故調查報告表所載，本件肇事時天候晴、日
    間自然光線、路面為柏油路且乾燥、無缺陷、無障礙物及視
    距良好等狀況，被告亦無不能注意之情事，其竟疏未注意及
    此，而追撞被害人駕駛之車輛，被告顯有過失甚明。且被告
    過失駕車肇事行為，與被害人乙○○所受之傷勢間，具有相
    當因果關係。綜上所述，本件被告過失傷害犯行，事證已臻
    明確，應予依法論科。
三、核被告所為，係犯刑法第284條第1項前段之過失傷害罪。被
    告於肇事後雖留在現場，等待警方處理，惟嗣經通知接受調
    查時竟拒不到案，甚且經臺灣彰化地方法院檢察署檢察官拘
    提、通緝被告始到案，此有國道公路警察局第三警察隊刑事
    案件報告書、臺灣彰化地方法院檢察署通緝書在卷可按，被
    告既逃避偵查、不願自動接受裁判，即核與自首之要件不符
    ，附此敘明。爰審酌被告因本次過失駕駛行為，致被害人受
    有傷害，且迄今與被害人尚未達成和解，及被告之過失情節
    嚴重，而被害人所受之傷勢程度等一切情狀，量處如主文所
    示之刑，並諭知易科罰金之折算標準。
據上論斷，應依刑事訴訟法第299條第1項前段，刑法第284條第1
項前段、第41條第1項前段，刑法施行法第1條之1第1項、第2項
前段，判決如主文。
本案經檢察官吳宗達到庭執行職務。
中　　華　　民　　國　　96　　年　　7 　　月　　13　　日
   　　　　　　 　交通法庭        法　官　吳俊螢
以上正本證明與原本無異。
如不服本判決應於收受本判決後十日內向本院提出上訴書狀，其
未敘述上訴理由者，並得於提起上訴後十日內向本院補提理由書
狀（均須按他造當事人之人數附繕本）「切勿逕送上級法院」。
告訴人或被害人對於判決如有不服具備理由請求檢察官上訴者，
其上訴期間之計算係以檢察官收受判決正本之日期為準。
中　　華　　民　　國　　96　　年　　7 　　月　　13　　日
                                  書記官  林怡吟
附錄本案論罪科刑法條
中華民國刑法第284條第1項
因過失傷害人者，處 6 月以下有期徒刑、拘役或 5 百元以下罰
金，致重傷者，處1 年以下有期徒刑、拘役或5 百元以下罰金。
